【裁判字號】    97,毒抗,189
【裁判日期】    970430
【裁判案由】    毒品危害防制條例
【裁判全文】
臺灣高等法院刑事裁定            97年度毒抗字第189號
抗  告  人
即  被  告  甲○○
上列抗告人即被告因違反毒品危害防制條例案件，不服臺灣臺北
地方法院97年度毒聲字第172號，中華民國97年3月31日所為應送
勒戒處所觀察、勒戒之裁定，提起抗告，本院裁定如下：
    主  文
抗告駁回。
    理  由
一、檢察官聲請意旨略以：被告甲○○基於民國（下同）96年12
    月3日，在臺北市○○區○○街8號9樓之2住處施用第二級毒
    品甲基安非他命、MDMA、MDA，嗣於同日0時45分，為警查獲
    持有第二級毒品安非他命1小包（淨重0.1公克）、第三級毒
    品K他命1小包（淨重6.5公克）、安非他命吸食器1組、施用
    K他命盤子1只之事實，業經被告自白不諱，並將上揭物品扣
    案，且有臺灣尖端先進生技醫藥股份有限公司出具之尿液檢
    驗報告附卷可稽，爰依毒品危害防制條例第20條第1 項及觀
    察勒戒處分執行條例第3條第1項、第2 項規定，聲請裁定將
    被告送勒戒處所觀察、勒戒等語。
二、原裁定略以：按違反毒品危害防制條例第10條第2 項施用第
    二級毒品罪者，檢察官應先將被告送勒戒處所觀察、勒戒，
    其期間不得逾二月，毒品危害防制條例第20條第1 項、觀察
    勒戒處分執行條例第3條第1項定有明文。經查，上開事實業
    據被告甲○○於警詢及檢察官偵訊中坦承不諱，而被告於為
    警查獲時所採集之尿液，經送臺灣尖端先進生技醫藥股份有
    限公司以氣相層析質譜儀分析法檢驗結果，甲基安非他命、
    MDMA、MDA 均呈陽性反應，有該公司96年12月14日濫用藥物
    檢驗報告1 紙附卷可稽（偵查卷第87頁）。是被告有施用第
    二級毒品之犯行，堪以認定。爰依毒品危害防制條例第20條
    第1項、觀察勒戒處分執行條例第3條第1 項，裁定被告應送
    勒戒處所觀察、勒戒等語。
三、被告抗告意旨略以：本件毒品均係由同案之郭佩如所提供，
    在伊住所開設派對亦由郭佩如所提議，且伊雙親年事已高，
    均無工作能力，親戚方面亦均無暇幫忙照顧，伊需負扶養之
    責，為此提起抗告，求予撤銷原裁定，更為適當之裁定云云
    。
四、惟查，被告施用第二級毒品甲基安非他命、MDMA、MDA ，既
    經其坦承不諱，且有上開濫用藥物檢驗報告1 紙附卷可稽，
    足見其施用第二級毒品之犯行明確，依法自應送勒戒處所觀
    察、勒戒，以矯治其施用毒品之惡習，並預防其將來繼續施
    用毒品，要非因其是否提供毒品或倡議吸毒而有異。再者，
    觀察、勒戒既屬用以矯治、預防受處分人反社會性格，而具
    社會保安功能之保安處分，當無因受處分人之個人或家庭因
    素而免予執行之理，是被告抗告意旨所稱其雙親年事已高，
    均無工作能力，親戚方面亦均無暇幫忙照顧，伊需負扶養之
    責，盼本院能更為適當之裁定云云，自無可採。
五、綜上，原法院裁定被告應送勒戒處所施以觀察、勒戒，核無
    不合。被告執上揭之詞提起抗告，指摘原裁定不當，為無理
    由，應予駁回。
六、據上論斷，應依刑事訴訟法第412 條，裁定如主文。
中    華    民    國    97    年    4    月    30    日
                  刑事第九庭審判長法  官  陳貽男
                                  法  官  許宗和
                                  法  官  周盈文
以上正本證明與原本無異。
不得再抗告。
                                  書記官  余姿慧
中    華    民    國    97    年    4    月    30    日


司法院資訊處製作；財團法人民間司法改革基金會備份。
